臺灣臺中地方法院民事判決
110年度中小字第4056號
原      告  温嘉玲
            温永睿
前列2人共同訴訟代理人
            温顏勉

被      告  多客有限公司東興分公司

法定代理人  王金忠
訴訟代理人  黃正杰
            紀雅惠

上列當事人間損害賠償事件，本院於民國111年5月25日言詞辯論
終結，判決如下：
    主      文
被告應給付原告新臺幣25000元。
訴訟費用新臺幣1000元由被告負擔。
本判決得假執行。
    事實及理由
一、原告主張：被告於民國109年8月29日因失火燒掉原告所有種
    植30年之羅漢松兩棵，爰請求判決如主文所示。
二、被告則以：火災確定是我們造成的沒有錯，但是樹的確實金
    額需要鑑定確認，嗣更正樹不是我們的火災造成的等語置辯
    ，請求駁回原告之訴。
三、原告主張之事實，業據其提出受損羅漢松照片等件為證，證
    人陳慶瑞於111年2月16日本院言詞辯論時亦結證稱：「法官
    ：(提示羅漢松照片)照片中樹木的狀況如何造成的？答：正
    忠排骨(即被告)房子三樓廚房火燒延燒到1樓倉庫，原告房
    子在4樓，所以可能會被延燒到。」、「法官問：你有無親
    眼看到？答：我有看到明顯的火舌。」，堪認原告所有羅漢
    松兩棵受損為被告失火所造成，兩者具有因果關係。
四、當事人已證明受有損害而不能證明其數額或證明顯有重大困
    難者，法院應審酌一切情況，依所得心證定其數額，民事訴
    訟法第222條第2項定有明文。羅漢松決定價格的因素有很多
    ，地景還是盆景，即有價格區別。如果是盆景：根盤、盆齡
    、樹型、健康狀態、造型技法、羅漢品種等等都直接影響價
    格。如果是地景：冠幅、主杆的變化及樹姿，樹根形態，整
    體氣韻都影響到地景的價格。本院審酌原告受損羅漢松兩棵
    ，屬於地景，已有相當樹齡，主杆變化雖然不太，但樹姿優
    美，認原告請求被告賠償每棵12500元，合計25000元，合於
    市場行情。從而，原告依侵權行為損害賠償之法律關係，請
    求被告給付25000元，為有理由，應予准許。
四、本件係規定適用小額訴訟程序，所為被告敗訴判決，應依民
    事訴訟法第436條之20規定，依職權宣告假執行。
五、訴訟費用負擔之依據：民事訴訟法第78條。
中　　華　　民　　國　　111 　年　　7 　　月　　13　　日
                  臺中簡易庭  法  官  劉正中
以上為正本，係照原本作成。
如不服本判決，應於送達後20日內，以判決違背法令為理由，向
本院提出上訴狀並表明上訴理由（上訴理由應表明一、原判決所
違背之法令及其具體內容；二、依訴訟資料可認為原判決有違背
法令之具體事實），如於本判決宣示後送達前提起上訴者，應於
判決送達後20日內補提上訴理由書（須附繕本）。
中　　華　　民　　國　　111 　年　　7 　　月　　13　　日
                              書記官  江婉君